【裁判字號】    95,易,1465
【裁判日期】    951013
【裁判案由】    毒品危害防制條例
【裁判全文】
臺灣臺北地方法院刑事判決              95年度易字第1465號
公  訴  人  臺灣臺北地方法院檢察署檢察官
被      告  甲○○
                      號3樓
                    （現另案於臺灣臺北監獄執行中）
上列被告因毒品危害防制條例案件，經檢察官聲請簡易判決處刑
（九十五年度毒偵字第一三六四號），及移送併辦（九十五年度
毒偵字第一三六五號），本院改依通常程序審理，嗣被告於準備
程序中就被訴事實為有罪之陳述後，經本院合議庭裁定認為宜由
受命法官獨任行簡式審判程序審理，判決如下：
    主    文
甲○○連續施用第二級毒品，累犯，處有期徒刑拾月。
    事    實
一、甲○○前於民國八十七年間因施用毒品案件，經依本院八十
    七年毒聲字第七五八號裁定令入勒戒處所施以觀察、勒戒，
    因有繼續施用毒品之傾向，另經本院以八十七年度毒聲字第
    一七九五號裁定令入戒治處所施以強制戒治，於九十年十月
    二十五日戒治期滿後，經臺灣臺北地方法院檢察署檢察官以
    九十年度戒毒偵字第二四八號不起訴處分確定後，訴處分確
    定後，另又因施用第二級毒品案件，經本院於九十三年四月
    十二日以九十三年度簡字第八三三號判決判處有期徒刑六月
    ，並於九十三年六月九日確定，嗣於九十三年七月二十七日
    易科罰金執行完畢。詎仍不知悔改，復基於施用第二級毒品
    之概括犯意，於九十四年五月初某日晚間至同年八月二十三
    日下午三時三十五分採尿前九十六小時內某日時，在其位於
    臺北市萬華區○○○路○段三○二巷三弄二十五號三樓住處
    ，以玻璃球放置第二級毒品甲基安非他命，再以打火機燒烤
    後，使之產生煙霧後以鼻吸食之方式，施用第二級毒品甲基
    安非他命多次。嗣於(一)九十四年五月六日十一時，在臺北市
    中正區○○街十四巷口，為警查獲。(二)九十四年八月二十三
    日下午二時三十分，在台北縣新店市○○路○段一一四巷十
    六號之一前，因毒品案件通緝到案，經警採尿送驗，始查悉
    上情。
二、案經臺北市政府警察局大安分局報告報請臺灣臺北地方法院
    檢察署檢察官聲請簡易判決處刑，及臺北縣政府警察局新店
    分局報告報請臺灣臺北地方法院檢察署檢察官移送併辦，本
    院改依通常程序審理，嗣被告於準備程序中就被訴事實為有
    罪之陳述後，經本院合議庭裁定認為宜由受命法官獨任行簡
    式審判程序審理。
    理  由
一、上揭犯罪事實業據被告於本院準備程序及審理時供承不諱，
    而被告為警查獲當日所採集之尿液，分別送台灣檢驗科技股
    份有限公司，以酵素免疫學分析法（ＥＩＡ）及氣相層析質
    譜儀（ＧＣ／ＭＳ）檢驗結果，檢驗出第二級毒品甲基安非
    他命陽性反應，有該公司九十四年五月十三日、九十四年九
    月六日所出具之濫用藥物尿液檢驗報告各一紙在卷（見九十
    四年度毒偵字第二○八○號偵查卷第八頁、九十四年度毒偵
    字第三○三○號偵查卷第九頁）可憑。又被告前有如事實欄
    所載之毒品前科，亦有判決書、裁定、處分書及臺灣高等法
    院被告前案紀錄表等資料在卷）可按。綜上所述，堪認被告
    之任意性自白核與事實相符，自得採為論罪之依據。本件事
    證已臻明確，其於強制戒治執行完畢釋放後五年內再犯施用
    第二級毒品之犯行洵堪認定。
二、核被告各次施用海洛因之行為，均係犯毒品危害防制條例第
    十條第二項之施用第二級毒品罪，其每次施用前、後持有第
    二級毒品之低度行為，均為嗣後施用之高度行為所吸收，不
    另論罪。查被告行為後，刑法於民國九十四年一月七日修正
    、九十四年二月二日總統公布，於九十五年七月一日施行，
    按行為後法律有變更者，適用行為時之法律，但行為後之法
    律有利於行為人者，適用最有利於行為人之法律，現行刑法
    第二條第一項訂有明文，此即從舊從輕原則。刑法第五十六
    條關於連續犯之規定業於九十五年七月一日修正刪除生效，
    該連續犯規定刪除後，除法理上合於接續犯、包括一罪之情
    形仍可認為構成單一之犯罪外，其於數犯罪行為之情形，即
    應依刑法第五十一條之規定予以分論併罰。經依刑法第二條
    第一項比較新、舊法之結果，認本件被告前後多次施用毒品
    之行為，並無適用行為後之新法較有利於被告之情形，自應
    適用行為時即修正前刑法第五十六條關於連續犯之規定。是
    被告先後多次施用第二級毒品之行為，其時間緊接，方法相
    同，觸犯構成要件相同之罪名，顯係基於概括犯意為之，為
    連續犯，應依修正前刑法第五十六條連續犯之規定論以一罪
    ，並依法加重其刑。
三、檢察官雖僅就被告於九十四五月六日採尿前九十六小時內某
    日時之施用安非他命犯行提起公訴，惟被告確有自九十四年
    五月初某日晚間起至九十四年八月二十三日下午三時三十五
    分採尿前九十六小時內某日時，連續施用第二級毒品甲基安
    非他命行為，業經本院審酌認定如前，並經公訴人當庭更正
    為施用甲基安非他命，且依刑事訴訟法第二百六十七條規定
    ，其一部起訴之效力自及於全部連續犯之犯罪事實，況檢察
    官已就未經起訴之其餘事實移請本院併案審理（九十五年度
    毒偵字第一三六五號），本院自得就全部連續犯行併予審判
    。
四、查被告前因施用毒品案件，經觀察勒戒、強制戒治等程序，
    仍未戒除毒癮，再因施用毒品案件經本院於九十三年四月十
    二日以九十三年度簡字第八三三號判決判處有期徒刑六月，
    並於九十三年六月九日確定，嗣於九十三年七月二十七日易
    科罰金執行完畢。有臺灣高等法院被告前案紀錄表在卷可按
    ，其受前開徒刑之執行完畢後，五年以內因故意再犯本件有
    期徒刑以上之罪，不論依修正前之刑法第四十七條，或修正
    後之刑法第四十七條第一項之規定，均構成累犯，新法對被
    告而言並無較有利之情形，應逕依修正前刑法第四十七條規
    定，論以累犯，並加重其刑，及依法遞加重之。爰審酌被告
    素行不佳，前經觀察勒戒、強制戒治等程序並經法院論罪處
    刑，仍不知悔改，復繼續沾染毒品惡習，顯見其意志力不堅
    ，其施用毒品行為對於自身危害程度非輕、其犯罪之動機、
    目的、手段，暨犯後坦承犯行、態度良好等一切情狀，量處
    如主文第一項所示之刑，以資懲儆。
據上論斷，應依刑事訴訟法第四百五十二條、第二百七十三條之
一第一項、第二百九十九條第一項前段，毒品危害防制條例第十
條第二項、刑法第十一條前段、第二條第一項前段，修正前刑法
第五十六條、第四十七條，判決如主文。
本案經檢察官林禎瑩到庭執行職務
中    華    民    國    95    年    10    月    13    日
                  刑事第十庭    法  官  紀文惠
以上正本證明與原本無異。
如不服本判決，應於判決送達後10日內，向本院提出上訴狀。
                                書記官  劉新怡
中    華    民    國    95    年    10    月    13    日
附錄本案論罪科刑法條全文
毒品危害防制條例第10條
施用第一級毒品者，處 6 月以上 5 年以下有期徒刑。
施用第二級毒品者，處 3 年以下有期徒刑。


司法院資訊處製作；財團法人民間司法改革基金會備份。
